臺灣高等法院臺中分院民事裁定　100年度破抗字第7號
抗　告　人　曾碧蓮
上列抗告人與相對人張鐀櫻聲請宣告破產事件，對於民國100年9
月28日臺灣南投地方法院97年度破字第1號所為裁定，提起抗告
，本院裁定如下：
      主  文
抗告駁回。
抗告程序費用由抗告人負擔。
      理  由
一、抗告人於原法院聲請意旨略以：抗告人持有相對人所簽發，
    以台中商業銀行股份有限公司水里分行為付款人、發票日民
    國99年5月31日、面額新台幣（下同）49萬元、票號SIA0000
    000號之支票一紙，因屆期提示未獲給付，乃向原審訴請相
    對人給付票款49萬元及自99年5月31日起至清償日止，按年
    息百分之6計算之遲延利息，並獲原審以99年度投簡字第251
    號判決勝訴確定，然相對人迄未清償，且早於聲請人提示前
    之99年3月19日，即遭付款銀行拒絕往來，足認相對人確有
    停止支付、不能清償債務之事實。爰依破產法相關規定，聲
    請宣告相對人破產，程序費用由相對人負擔等語。
二、抗告意旨略以：相對人之所有田地兩筆、建物一棟，其中一
    筆土地係坐落於南投縣水里鄉○○段856號，面積146平方公
    尺，相對人持分僅四分之一，合計36.5平方公尺，每平方公
    尺申報地價為1840元，價值約67,000元，向銀行貸款30萬元
    ；另一筆土地同鄉○○段1234-4號土地，面積788平方公尺
    ，申報地價為900元，價值約709,200元，貸款200萬元及30
    萬元；另房屋一棟，其門牌號碼為水里鄉永豐巷97之7號，
    建物總面積253平方公尺，其坐落土地為第三人所有，房屋
    及土地貸款600萬元，合計相對人債務總額為2049萬元（包
    括抗告人部分），有土地及建物登記簿謄本可稽，如依原審
    認定財產總額3,334,950元，足認相對人確有停止支付、不
    能清償債務之事實。爰依破產法相關規定，自應依法宣告相
    對人破產，原裁定容有未洽等語。
三、按破產，對債務人不能清償債務者宣告之；又債務人停止支
    付者，推定其為不能清償；另法院對於破產之聲請，在裁定
    前，得依職權為必要之調查，並訊問債務人、債權人及其他
    關係人，破產法第57條、第1條第2項、第63條第2項分別定
    有明文。是債務人雖有停止支付之行為，債權人固可聲請宣
    告破產，但破產宣告之聲請是否屬實？是否符合要件？法院
    於破產事件裁定前，得依職權為必要之調查，並得傳訊債務
    人、債權人及其他關係人。經查，原裁定駁回抗告人破產之
    聲請，係以相對人之積極財產為原因，並依職權調取相對人
    財產及所得資料之結果，相對人於98、99年度時計財產總額
    分別為3,262,650元、3,334,950元，此有相對人98、99年度
    稅務電子閘門財產所得調件明細表在卷足稽。故依據前開資
    料，相對人除有固定收入外，名下並有資產，顯逾本件抗告
    人請求之數額49萬元及利息，應足敷清償抗告人之債權，抗
    告人雖主張其所負債務已逾積極財產，但其土地及建物之價
    格是以公告地價計算，顯與市價並不相當，且依上開所得資
    料，相對人尚有固定收入，除此之外，抗告人並無舉證其他
    事由證明相對人其財產無法清償債務之事實。從而，原裁定
    駁回抗告人之聲請，即無不當，抗告人仍執前詞指摘原裁定
    不當，求予廢棄，自非有理，應予駁回。
四、據上論結，本件抗告為無理由，爰依破產法第5條，民事訴
    訟法第495條之l第l項、第449條第l項、第95條、第78條，
    裁定如主文。
中    華    民    國   100    年    12    月    2     日
                民事第五庭    審判長法  官  李寶堂
                                    法  官  古金男
                                    法  官  鄭金龍
以上正本係照原本作成。
不得再抗告。
                                    書記官  姚錫鈞
中    華    民    國   100    年    12    月    2     日
                                                      Ａ